臺灣板橋地方法院刑事判決　　　　　　　　　　　　　九十年度交易字第六三六號
　　公　訴　人　臺灣板橋地方法院檢察署檢察官
　　被　　　告　甲○○
右列被告因公共危險等案件，經檢察官提起公訴（九十年度偵字第一八二四五號），
本院判決如左：
    主  文
甲○○服用酒類，不能安全駕駛動力交通工具而駕駛，累犯，處有期徒刑月，如易
科罰金，以參佰元折算壹日；又因過失傷害人，累犯，處有期徒刑肆月，如易科罰金
，以參佰元折算壹日，應執行有期徒刑伍月，如易科罰金，以參佰元折算壹日。
    事  實
一、甲○○曾因違反麻醉藥品管理條例案件，經本院於民國八十五年八月十三日以八
    十五年度易字第四九六九號判處有期徒刑四月，如易科罰金以三百元折算一日確
    定，甫於八十五年十月二十八日易科罰金執行完畢。詎猶不知悔改，於九十年十
    月二十五日凌晨一時許在板橋市○○○路某ＫＴＶ飲酒至同日二時二十分許，明
    知其服用酒類已達不能安全駕駛動力交通工具之程度，竟仍於同日時二十八分許
    駕駛車號２Ｎ─２３２２號自用小客車，沿台北縣板橋市○○○路○段左轉館前
    西路往大觀路方向行駛，嗣於同日二時三十分許，行經館前西路與福德路口時，
    本應注意車前狀況及隨時採取必要之安全措施，而依當時情形，天候晴、夜間有
    照明、路面平直、乾燥、視距良好，並無不能注意之情事，竟因注意力及控制力
    較差，且疏於注意車前狀況，自後撞擊丙○○騎乘之車號ＷＲＺ─０７０號機車
    ，丙○○因而人車倒地，受有左上臂軟組織挫傷、右上臂右肘軟組織淤傷、左膝
    軟組織淤傷、右膝軟組織淤傷等傷害，甲○○駕駛之自用小客車亦因煞車不及於
    事故發生後向前滑行約三十公尺後始因撞擊路旁停放之機車而停止。嗣為處理警
    員檢測其呼氣酒精濃度高達每公升零點六七毫克（ｍｇ∕ｌ），始查悉上情。
二、案經告訴人丙○○訴請台北縣政府警察局板橋分局報告臺灣板橋地方法院檢察署
    檢察官偵查起訴。
    理  由
一、訊據被告甲○○對其於上揭時地喝酒後，駕駛小客車約二分鐘，即因意識不清，
    誤踩煞車，自後撞擊丙○○之機車而發生車禍，其已經喝醉等情坦承不諱，核與
    告訴人丙○○指述被告從後面追撞其機車等語相符，並有告訴人之上開機車後端
    受損之照片一張、被告之小客車撞擊後之現場照片二張及道路交通事故調查報告
    表一份在卷可憑。又被告自承其已酒醉，至意識不清等語，且其肇事當時之呼氣
    酒精濃度達每公升零點六七毫克（ｍｇ∕ｌ），亦有酒精測試單一紙附卷為憑，
    並經證人即處理警員乙○○於本院審理時證述：被告身上有很濃酒味，走路有點
    搖晃，注意力不集中，精神狀況不佳等語，是被告其時已陷於不能安全駕駛動力
    交通工具之程度，應堪認定。
二、按汽車駕駛人飲用酒類其吐氣後所含酒精濃度超過每公升零點二五毫克者，不得
    駕車；又汽車駕駛人應注意車前狀況，並隨時採取必要之安全措施，道路交通安
    全規則第一百十四條第二款、第九十四條第三項分別定有明文，被告駕車自應注
    意前開道路交通安全之相關規定，且依卷附之道路交通事故調查報告表所載，本
    件肇事當時，天候晴、夜間有照明、路面乾燥、視距良好，並無不能注意之情事
    。又對於呼氣所含酒精濃度已達每公升零點五五毫克（ｍｇ∕ｌ）者，肇事率為
    一般正常人之十倍（詳酒精濃度與肇事率之關係表），被告已高達每公升零點六
    七毫克（ｍｇ∕ｌ），猶駕駛自用小客車，且因疏於注意車前狀況以致肇事，則
    被告對於本件車禍之發生，應有過失自明。又告訴人受有左上臂軟組織挫傷、右
    上臂右肘軟組織淤傷、左膝軟組織淤傷、右膝軟組織淤傷等傷害，亦有亞東紀念
    醫院九十年十月二十五日出具之甲種診斷證明書一紙在卷可憑，是被告之過失行
    為，核與告訴人之傷害結果間，有相當因果關係。本件事證明確，被告犯行，洵
    堪認定。
三、核被告甲○○所為，係犯刑法第一百八十五條之三酒後不能安全駕駛動力交通工
    具而駕駛罪及第二百八十四條第一項之過失傷害罪。又被告所犯酒後駕車及過失
    傷害罪二罪間，犯意各別，行為互殊，應予分論併罰。又被告肇事後一開始並未
    坦承係肇事者，已為處理警員發覺其為犯罪嫌疑人始知悉其撞到人，此經證人即
    處理警員乙○○證述在卷，是被告就其所犯上開二罪，並非自首，附此敘明。又
    被告有如事實欄所載之前科紀錄，甫於八十五年十月二十八易科罰金執行完畢，
    有臺灣高等法院被告全國前案紀錄表及臺灣高等法院檢察署刑案記錄簡覆表各一
    份在卷可憑，其於五年內再犯上開有期徒刑以上之罪，為累犯，均應依刑法第四
    十七條加重其刑。又被告酒醉駕車，因而致人受傷，依法應負刑事責任，應依道
    路交通管理處罰條例第八十六條第一項之規定，就過失傷害罪部分，遞加重其刑
    。爰審酌酒後駕車，對駕駛人本身及公眾安全均有高度之危險性，飲酒後不應駕
    車之觀念，已廣為宣導週知社會大眾多年，被告亦知之甚明，卻無視酒醉駕車之
    危險，致肇事，告訴人所受之傷害，尚未賠償告訴人，及其品行、犯罪動機、所
    生危害，及犯後坦承犯行等一切情狀，各量處如主文所示之刑及易科罰金之折算
    標準，並定其應執行之刑及諭知易科罰金之折算標準，資為懲儆。
據上論斷，應依刑事訴訟法第二百九十九條第一項前段，刑法第一百八十五條之三、
第二百八十四條第一項、第四十七條、第五十一條第五款、第四十一條第一項，道路
交通管理處罰條例第八十六條第一項，罰金罰鍰提高標準條例第二條，判決如主文。
本案經檢察官蘇揚旭到庭執行職務
中      華      民      國    九十一    年      七      月    二十六    日
                                      臺灣板橋地方法院交通法庭
                                          法    官  楊  晉  佳
右正本證明與原本無異。
如不服本判決，應於判決送達後十日內，向本院提出上訴狀。
                                          書 記 官  黃  介  南
中      華      民      國    九十一    年      七      月    三十一    日
附錄本案論罪科刑法條全文
刑法第一百八十五條之三：
服用毒品、麻醉藥品、酒類或其他相類之物，不能安全駕駛動力交通工具而駕駛者，
處一年以下有期徒刑、拘役或三萬元以下罰金。
刑法第二百八十四條
因過失傷害人者，處六月以下有期徒刑、拘役或五百元以下罰金。致重傷者，處一年
以下有期徒刑、拘役或五百元下罰金。
從事業務之人，因業務上之過失傷害人者，處一年以下有期徒刑、拘役或一千元以下
罰金。致重傷者，處三年以下有期徒刑、拘役或二千元以下罰金。
